【裁判字號】    97,小抗,1
【裁判日期】    971231
【裁判案由】    侵權行為損害賠償
【裁判全文】
臺灣屏東地方法院民事裁定               97年度小抗字第1號
抗  告  人  丙○○
                      號
相  對  人  甲○○
            乙○○
上列當事人侵權行為損害賠償事件，抗告人對於中華民國97年11
月20日本院潮州簡易庭97年度潮小字第1232號第一審裁定提起抗
告，本院裁定如下：
    主  文
抗告駁回。
抗告程序費用新臺幣壹仟元由抗告人負擔。
    理  由
一、本件抗告意旨略以：抗告人騎乘其所有車牌號碼：QTT-272
    號機車（下稱系爭機車），因系爭機車發生故障及天冷穿衣
    而暫停路邊，詎被告分別騎乘機車，先後撞擊系爭機車，致
    原告因此受有車輛之損害，屢次請求被告賠償未果，爰依法
    提起抗告，請求廢棄原裁定。
二、按原告之訴，其訴訟標的為確定判決之效力所及者，法院應
    以裁定駁回之，民事訴訟法第249 條第1 項第7 款定有明文
    。又前開規定為小額訴訟程序所準用，亦為同法第436 條之
    23、第436 條所明定。經查，抗告人於本院潮州簡易庭97年
    度潮小字第1232號請求侵權行為損害賠償事件中，起訴主張
    其於民國95年12月5 日（原告之起訴狀誤載為4 日）晚間18
    時30分許，駕駛其所有車牌號碼QTT-272 之輕型機車，由屏
    東縣東港鎮往崁頂鄉方向行駛在崁頂鄉越溪村屏187 線公路
    北上車道31.5公里處，因機車發生故障故而暫停路邊，適有
    相對人甲○○駕駛所有之車牌號碼XWM-312 之重型機車，行
    駛在同向車道後方，因快速行駛而來以致擦撞抗告人之機車
    左手把致機車倒地，在抗告人請求相對人甲○○賠償當時，
    隨即另有抗告人乙○○駕駛訴外人陳棟昭所有車牌號碼OON-
    326 之重型機車，亦行駛在同向車道後方，又因快速行駛而
    來再度撞擊抗告人之機車後方車身，抗告人因此受有車輛損
    害，且經機車行鑑定已無法修理，為此訴請相對人賠償等語
    ，足見抗告人確係基於侵權行為之法律關係請求相對人賠償
    損害。又抗告人前就同一法律關係，對同一相對人向本院提
    起訴訟，業經本院潮州簡易庭於96年5 月3 日以96年度潮小
    字第472 號判決駁回確定，經本院依職權調閱該民事事件核
    閱屬實，詎抗告人就同一法律關係復提起本件訴訟，揆諸首
    開說明，其訴自非合法。原審以抗告人違反一事不再理原則
    而裁定駁回抗告人之訴，核無違誤，抗告人意旨指摘原裁定
    違法求為廢棄，為無理由，其抗告應予駁回。
三、據上論結，本件抗告為無理由，爰依民事訴訟法第436條之
    32第3項、第495條之1第1項、第449條第1項、第95條、第78
    條，裁定如主文。
中    華    民    國    97    年    12    月    31    日
                  民事第一庭  審判長法  官   孫國禎
                                    法  官   張以岳
                                    法  官   潘  快
以上正本係照原本作成。
本裁定不得再抗告。
                                    書記官   黃麗燕
中    華    民    國    97    年    12    月    31    日


司法院資訊處製作；財團法人民間司法改革基金會備份。
